臺灣彰化地方法院刑事判決
111年度訴字第801號
公  訴  人  臺灣彰化地方檢察署檢察官
被      告  黃坤龍




上列被告因妨害秩序等案件，經檢察官提起公訴（111年度調偵
緝字第1號），被告於準備程序中就被訴事實均為有罪之陳述，
經本院合議庭裁定由受命法官獨任進行簡式審判程序後，本院判
決如下：
    主  文
黃坤龍共同在公共場所聚集三人以上下手實施強暴罪，處有期徒
刑參月，如易科罰金，以新臺幣壹仟元折算壹日。
　 事   實
一、黃坤龍於民國（下同）109年2月9日晚間某時許，因陳書豪
    、陳書修、蔡宗賢、張志嘉等人與黃冠翊發生行車糾紛，黃
    坤龍遂搭乘許仲胤所駕駛、車牌號碼000-0000號自小客車，
    應陳書豪、陳書修、蔡宗賢、張志嘉等人之聯繫，與許仲胤
    共同前往彰化縣○○市○○路0段000號住戶前與陳書修等人會面
    。雙方會合後，陳書修、陳書豪、蔡宗賢、張志嘉、許仲胤
    及黃坤龍等6人即基於妨害他人行使權利、妨害秩序及毀損
    他人物品之犯意聯絡，先由陳書修將車逆向駛至黃冠翊車輛
    前方2公尺處停下，再由許仲胤將車駛至黃冠翊駕駛之車輛
    左手邊以阻止其開車前進，由黃坤龍持木棍毀損黃冠翊所駕
    駛之車輛致不能使用後，各自離去（黃坤龍涉嫌毀損罪部分
    ，因調解成立、撤回告訴，已另以110年度調偵字第203號為
    不起訴處分，陳書豪、陳書修等人涉嫌妨害秩序等罪嫌部分
    ，另以110年度調偵字第203號、110年度調偵緝字第2號為緩
    起訴處分確定）。黃坤龍與陳書修等人即以此方式阻礙黃冠
    翊及其他用路人無法正常行駛於公共道路，妨害黃冠翊自由
    通行之權利及造成公眾之不安。嗣經黃冠翊報警後經警循線
    查悉上情。
二、案經彰化縣警察局員林分局報告臺灣彰化地方檢察署檢察官
    偵查起訴。
　　理  由
壹、證據能力
　　本院認定事實所引用之下列各項供述及非供述證據，經檢察
    官、被告及輔佐人於本院審理時對各項證據資料等證據，就
    證據能力均未表示爭執，且迄言詞辯論終結前並未聲明異議
    ，本院審酌下列各項證據方法之作成情況，並無違法不當之
    形，且與本案具有關連性，應認以之作為證據應屬適當而均
    有證據能力。
貳、實體部分
一、被告黃坤龍於警詢、偵訊及本院準備程序中之自白，核與被
    害人黃冠翊於偵訊中之證述情節相符，復有監視器晝面截圖
    照片等附卷可稽。綜上所述，本件事證明確，被告黃坤龍前
    開犯行均堪予認定，應予依法論科。
二、核被告黃坤龍所為，係犯刑法第150條第1項於公共場所聚集
    三人下手實施強暴罪。被告黃坤龍與同案被告陳書修、陳書
    豪、蔡宗賢、張志嘉及許仲胤等所犯之罪行間，具有犯意聯
    絡及行為分擔，均為共同正犯。而被告坤龍與同案被告陳書
    修、陳書豪、蔡宗賢、張志嘉及許仲胤，在公共場所聚集處
    ，以不當停車阻止被害人黃冠翊開車離去，妨害黃冠翊自由
    通行，並持木棍毀壞黃冠翊所駕駛車輛，而犯下本案，所為
    均實值非難，且對社會秩序造成一定程度之危害；惟念及黃
    坤龍坦承犯行，及其參與程度；暨考量被告自述之犯罪動機
    、目的、手段及家庭經濟狀況等一切情狀，量處如主文所示
    之刑，並就得易科罰金之有期徒刑部分，諭知易科罰金之折
    算標準，以資懲儆。
三、依刑事訴訟法第299條第1項、第273條之1第1項，刑法第150
    條第1項，第28條、第41條第1項前段，判決如主文。
本案經檢察官陳顗安提起公訴，檢察官吳皓偉到庭執行職務。
中　　華　　民　　國　　111 　年　　9 　　月　　12　　日
                  刑事第五庭        法  官  鮑慧忠
以上正本證明與原本無異。
如不服本判決應於收受判決後20日內，向本院提出上訴書狀，並
應敘述具體理由。其未敘述上訴理由者，應於上訴期間屆滿後20
日內向本院補提理由書(均須按他造當事人之人數附繕本)「切勿
逕送上級法院」。
告訴人或被害人對於判決如有不服具備理由請求檢察官上訴者，
其上訴期間之計算係以檢察官收受判決正本之日期為準。
中　　華　　民　　國　　111 　年　　9 　　月　　12　　日
                                    書記官  羅婉嘉

附錄本案論罪科刑法條：
中華民國刑法第150條
在公共場所或公眾得出入之場所聚集三人以上，施強暴脅迫者，
在場助勢之人，處1年以下有期徒刑、拘役或10萬元以下罰金；
首謀及下手實施者，處6月以上5年以下有期徒刑。
犯前項之罪，而有下列情形之一者，得加重其刑至二分之一：
一、意圖供行使之用而攜帶兇器或其他危險物品犯之。
二、因而致生公眾或交通往來之危險。